臺灣高等法院高雄分院刑事裁定　　　　　　　　　　九十一年度毒抗字第二四六號
　　抗　告　人
　　即　被　告　甲○○
右抗告人因違反毒品危害防制條例案件，不服臺灣高雄地方法院九十一年度毒聲字第
六二一四號中華民國九十一年九月二十五日第一審裁定（臺灣高雄地方法院檢察署九
十一年度毒偵字第五五０三號），提起抗告，本院裁定如左：
      主  文
抗告駁回。
      理  由
一、按犯毒品危害防制條例第十條（即施用第一、二級毒品）之罪者，檢察官應先將
    被告送勒戒處所觀察、勒戒，其期間不得逾一月；經觀察勒戒後，有繼續施用毒
    品之傾向者，由檢察官聲請法院裁定令入戒治處所施以強制戒治；強制戒治期滿
    或交付保護管束期滿，應由檢察官為不起訴之處分。依上開規定為不起訴之處分
    後，五年內再犯第十條之罪者，不適用前項（應不起訴處分）之規定，但應由檢
    察官聲請法院裁定先令入戒治處所施以強制戒治。三犯以上者亦同。毒品危害防
    制條例第二十條第一項、第二項後段、第二十三條第一、二項分別定有明文。
二、本件原審以：被告甲○○於民國九十一年六月二十九日凌晨三時三十五分許回溯
    二十四小時內之某時，在不詳地點，施用第二級毒品ＭＤＭＡ，經警於同年月二
    十九日凌晨三時三十五分許，在高雄市苓雅區○○○路（聲請書誤載為中華西路
    ）一四０號一、二樓侏儸紀ＰＵＢ內查獲。雖被告矢口否認有施用毒品犯行，惟
    被告被查獲後，經警採集尿液，送請高雄市立凱旋醫院以免疫學分析法及氣相層
    析質譜儀（ＧＣ╲ＭＳ）檢驗結果，呈現ＭＤＭＡ陽性反應，此有該醫院出具之
    檢驗號碼高市凱醫檢字第００五四九號煙毒尿液檢驗成績書及高雄市政府警察局
    苓雅分局偵辦毒品案件嫌疑人尿液採證代碼對照表各一份在卷可憑，爰依毒品危
    害防制條例第二十條第一項規定，裁定將被告送勒戒處所觀察、勒戒等語；核無
    不合。
三、被告抗告意旨，以其於九十一年六月二十九日與朋友在中華四路一四０號聚會，
    桌上有汽水、酒等飲料，沒有ＭＤＭＡ，且警亦未當場查獲，被告口袋內亦無Ｍ
    ＤＭＡ。被告事發前二天，曾感冒吃感冒藥，可能係此反應，且其於九十一年十
    月九日自行到凱旋醫院自費檢驗尿液，聲請再對血液及尿液再行檢驗云云。惟查
    「二甲基 3.4（亞甲二氧基）苯乙基胺『ＭＤＭＡ，全名Ｎ－α－ＤＩＭＥＴＨ
    Ｙ－３，４（ＭＥＴＨＹＬＥＮＥＤＩＯＸＹ）ＰＨＥＮＥＴＨＹＬＡＭＩＮＥ
    』，以下簡稱ＭＤＭＡ」，係屬毒品危害防制條例第二條第二項第二款列管之第
    二級毒品，且被告為警查獲時，所採集之尿液經送高雄市立凱旋醫院以免疫學分
    析法及ＧＣ＼ＭＳ方法（即氣象層析質譜儀分析法）檢驗結果，確呈毒品ＭＤＭ
    Ａ陽性反應，此有該醫院煙毒尿液檢驗成績書及高雄市政府警察局苓雅分局偵辦
    煙毒案件嫌疑人尿液採證代碼對照表各一紙附卷可參，足認被告確有施用第二級
    毒品ＭＤＭＡ之犯行無訛。又被告尿液既經以免疫學分析法及ＧＣ＼ＭＳ方法（
    即氣象層析質譜儀分析法）檢驗，該氣象層析質譜儀分析法為精密之檢驗方法，
    要無誤認之可能；另此被告所辯稱曾服感冒藥可能導致尿液有ＭＤＭＡ反應，但
    被告並未敘明係服用何種感冒藥，本院自無從查證，又被告嗣後再抽血及驗尿，
    亦無法否定其於案發時確有施用ＭＤＭＡ之事實，被告否認有施用ＭＤＭＡ提起
    抗告為無理由，應予駁回。
四、據上論結，應依刑事訴訟法第四百十二條，裁定如主文。
中    華    民    國      九十一      年      十      月     二十五   日
                              臺灣高等法院高雄分院刑事第五庭
                                  審判長法官  吳水木
                                        法官  洪慶鐘
                                        法官  趙文淵
右正本證明與原本無異。
不得再抗告。
                                  法院書記官  唐奇燕
中    華    民    國      九十一      年      十      月     二十五   日
